【裁判字號】    90,交易,20
【裁判日期】    900130
【裁判案由】    過失傷害
【裁判全文】
臺灣嘉義地方法院刑事判決                            九十年度交易字第二號
    公  訴  人  臺灣嘉義地方法院檢察署檢察官
    被      告  甲○○
右列被告因過失傷害案件，經檢察官提起公訴（八十九年度偵字第四五一八號），本
院判決如左：
    主  文
甲○○因過失傷害人，處拘役伍拾日，如易科罰金，以佰元折算壹日。
    事  實
一、甲○○於民國八十九年七月十四日凌晨五時五十分許，駕駛車牌號碼Ｃ四－六八
    六五號自用小客車，沿嘉義市○區○○路由南往北方向行駛，途經文化路與長榮
    街無號誌之交岔路口處，理應注意汽車行駛時，駕駛人應注意車前狀況，並隨時
    採取必要之安全措施；且行經無號誌之交岔路口，應減速慢行，作隨時停車之準
    備，而依當時天候晴、路面乾燥、無缺陷、無障礙物、視距良好，並無不能注意
    之情事，竟疏於注意車前狀況及減速慢行，適有乙○○酒後駕駛車牌號碼ＳＡ－
    六六九五號自用小客車，沿嘉義市○○街由東往西方向行駛至該路口處，亦疏於
    注意行經無號誌之交岔路口，支線道車應暫停讓幹線道車先行之規定，兩車因而
    發生碰撞，乙○○因此而受有腦震盪、肢體多處關節挫傷等傷害。甲○○於肇事
    後，在未為有偵查權限之機關或公務員發覺前，即向接獲報案前往現場處理之嘉
    義市警察局第二分局北門派出所警員自首犯罪，並而接受本件裁判。
二、案經乙○○訴由嘉義縣警察局第二分局報請臺灣嘉義地方法院檢察署檢察官偵查
    起訴。
    理  由
一、訊據被告甲○○固坦承於右揭時、地駕駛上開自用小客車發生車禍致被害人乙○
    ○受傷之事實，惟矢口否認有何過失之犯行，辯稱：當時係伊所駕駛之車輛遭被
    害人撞擊云云。經查：
（一）右揭事實，迭據被害人於警訊、偵查中及本院審理時指述綦詳，並有道路交通
      事故調查報告表一份、現場及車損照片八幀及被害人之診斷證明書一紙在卷為
      憑。
（二）第查，徵諸卷附道路交通事故調查報告表及現場照片觀之，肇事地點係無號誌
      之交岔路口，且並無任何影響被告視線之障礙物存在，被告駕車行經該處自應
      注意車前狀況，察看左右有無來往車輛始行通過；再者，依上開報告表及現場
      照片所示，被害人所駕車輛之受損部位係左側後車門，而被告所駕車輛之受損
      部位係車頭，顯見被告所辯當時係遭被害人所駕車輛撞擊云云，不足採信，益
      徵被告當時確有未注意車前狀況及減速慢行之過失至明。按汽車行駛時，駕駛
      人應注意車前狀況，並隨時採取必要之安全措施；又行經無號誌之交岔路口，
      應減速慢行，作隨時停車之準備，道路交通安全規則第九十四條第三項及九十
      三條第一項第四款分別定有明文，被告甲○○身為駕駛人，對於上揭規定自應
      注意並遵守，且依當時天候晴、路面乾燥、無缺陷、無障礙物、視距良好，又
      無不能注意之情事，詎未注意車前狀況及減速慢行，以致被害人乙○○受有腦
      震盪、肢體多處關節挫傷之傷害，可見被告於本件車禍確有違反上述交通安全
      規則而有過失至明。次按刑法過失傷害罪，祇以加害人之有過失為致傷害之一
      原因為已足，不因被害人亦有過失而影響於犯罪之成立，但得審酌各方過失程
      度，為量刑輕重之標準（院字第六三一解釋參照），故本件被害人雖違反行經
      無號誌之交岔路口，支線道車應暫停讓幹線道車先行之規定，而與有過失，但
      此仍不能解免被告應負之過失責任；即本件車禍經送請臺灣省嘉雲區車輛行車
      事故鑑定委員會及臺灣省車輛行車事故覆議鑑定委員會鑑定結果，亦同此見解
      ，有該委員會八十九年十月十六日嘉鑑字第八九○七九七號鑑定意見書及八十
      九年十二月四日府覆議字第八九一九九八號覆議意見書各一份附卷可參，是被
      告有上開過失行為，至為明確，又被害人係因本件車禍而受傷，其與被告之過
      失行為間有相當因果關係。從而，本件事證明證，被告過失傷害犯行洵堪認定
      。
三、核被告甲○○所為，係犯刑法第二百八十四條第一項前段之過失傷害罪。被告於
    肇事後，在未為有偵查權限之機關或公務員發覺前，即向接獲報案前往現場處理
    之嘉義市警察局第二分局北門派出所警員自首犯罪，並坦承肇事，除據被告所自
    陳外，亦有該所車禍現場處理報告表乙紙在卷可按，其對於未發覺之犯罪自首而
    接受裁判，應依刑法第六十二條前段自首之規定減輕其刑。爰審酌被告對於本件
    車禍所負過失責任之輕重、所生之危害、肇事後之態度、被害人對於車禍發生亦
    有過失及迄今尚未與與被害人達成民事和解等一切情狀，量處如主文所示之刑，
    並諭知易科罰金折算之標準，以示懲儆。
據上論斷，應依刑事訴訟法第二百九十九條第一項前段，刑法第二百八十四條第一項
前段、第六十二條前段、第四十一條，罰金罰鍰提高標準條例第一條前段、第二條，
判決如主文。
本案經檢察官張長樹到庭執行職務。
中      華      民      國    九十      年      一      月     三十     日
                                      臺灣嘉義地方法院刑事第一庭
                                          法  官  黃  仁  勇
右正本證明與原本無異。
如不服本判決，應於判決送達後十日內向本院提出上訴狀( 應附繕本 )。
中      華      民      國    九十      年      二      月       一     日
                                          書記官  呂  權  芳
附錄本判決論罪科刑法條：
刑法第二百八十四條第一項前段：
因過失傷害人者，處六月以下有期徒刑、拘役或五百元以下罰金。


司法院資訊處製作；財團法人民間司法改革基金會備份。
